【裁判字號】    99,訴,1193
【裁判日期】    990826
【裁判案由】    毒品危害防制條例
【裁判全文】
臺灣臺北地方法院刑事判決              99年度訴字第1193號
公  訴  人  臺灣臺北地方法院檢察署檢察官
被      告  甲○○
上列被告因違反毒品危害防制條例案件，經檢察官提起公訴（99
年度毒偵字第2014號），被告就被訴事實為有罪之陳述，本院合
議庭裁定由受命法官以簡式審判程序審理，判決如下：
    主  文
甲○○施用第一級毒品，累犯，處有期徒刑拾月，扣案第一級毒
品海洛因壹包（驗前淨重零點一四三０公克，驗後淨重零點一四
一０公克，另有直接包裝毒品而殘有海洛因於上不可完全析離之
塑膠袋壹只）、摻有第一級毒品海洛因不可完全析離之香菸壹支
，沒收銷燬之；又施用第二級毒品，累犯，處有期徒刑陸月，扣
案第二級毒品甲基安非他命壹包（驗前淨重零點一二七０公克，
驗餘淨重零點一二六八公克，另有直接包裝毒品而殘有甲基安非
他命於上不可完全析離之塑膠袋壹只）、殘有第二級毒品甲基安
非他命於上不可完全析離之玻璃球壹只、殘有第二級毒品甲基安
非他命於上不可完全析離之藥鏟貳支，沒收銷燬之。應執行有期
徒刑壹年貳月，扣案第一級毒品海洛因壹包（驗前淨重零點一四
三０公克，驗後淨重零點一四一０公克，另有直接包裝毒品而殘
有海洛因於上不可完全析離之塑膠袋壹只）、摻有第一級毒品海
洛因不可完全析離之香菸壹支、第二級毒品甲基安非他命壹包（
驗前淨重零點一二七０公克，驗餘淨重零點一二六八公克，另有
直接包裝毒品而殘有甲基安非他命於上不可完全析離之塑膠袋壹
只）、殘有第二級毒品甲基安非他命於上不可完全析離之玻璃球
壹只、殘有第二級毒品甲基安非他命於上不可完全析離之藥鏟貳
支，沒收銷燬之。
    事  實
一、甲○○前因違反肅清煙毒條例、麻醉藥品管理條例、竊盜等
    案件，經法院判刑、減刑、定應執行之刑，並於入監後假釋
    出監，又經撤銷假釋而執行殘刑，於97年3 月7 日縮短刑期
    執行完畢，並曾因施用毒品案件，經臺灣高雄地方法院裁定
    送觀察、勒戒，經入所執行認有繼續施用毒品傾向，經法院
    裁定強制戒治，於96年3 月23日停止戒治出所。詎甲○○猶
    不知悔悟，於99年5 月11日，以新臺幣2,000 元之代價，在
    高雄地區，向真實年籍不詳之人購得第一級毒品海洛因1 包
    及第二級毒品甲基安非他命1 包而持有，進而於同年月12日
    晚上10時許，在臺北市○○○路SOGO百貨公司，以將海洛因
    摻入香菸點燃吸入之方式，施用海洛因1 次，其後並將煙蒂
    丟棄；另又於同日晚上10時30分許，在上開百貨公司，以扣
    案藥鏟將甲基安非他命置於扣案玻璃球內燒烤生煙吸聞之方
    式，施用甲基安非他命1 次。嗣於99年5 月13日晚上10時20
    分許，在臺北市○○○路與大安路口為警查獲，並當場扣得
    海洛因1 包（驗前淨重0.1430公克，驗後淨重0.1410公克，
    另有直接包裝毒品而殘有海洛因於上不可完全析離之塑膠袋
    1 只）、摻有海洛因不可完全析離之香菸1 支、甲基安非他
    命1 包（驗前淨重0.1270公克，驗餘淨重0.1268公克，另有
    直接包裝毒品而殘有甲基安非他命於上不可完全析離之塑膠
    袋1 只）、殘有甲基安非他命於上不可完全析離之玻璃球1
    只、殘有甲基安非他命於上不可完全析離之藥鏟2 支，始查
    知上情。
二、案經臺北市政府警察局大安分局報告臺灣臺北地方法院檢察
    署檢察官偵查起訴。
    理  由
一、按除被告所犯為死刑、無期徒刑、最輕本刑為3 年以上有期
    徒刑之罪或高等法院管轄第一審案件者外，於法院行準備程
    序進行中，被告先就被訴事實為有罪之陳述時，審判長得告
    知被告簡式審判程序之旨，並聽取當事人、代理人、辯護人
    及輔佐人之意見後，裁定進行簡式審判程序；且受命法官行
    準備程序，與法院或審判長有同一之權限；又簡式審判程序
    之證據調查，不受刑事訴訟法第159 條第1 項、第161 條之
    2 、第161 條之3 、第163 條之1 及第164 條至第170 條規
    定之限制，刑事訴訟法第273 條之1 第1 項、第279 條第2
    項前段、第273 條之2 分別定有明文。本案被告所為，係犯
    死刑、無期徒刑、最輕本刑為3 年以上有期徒刑以外之罪，
    其於準備程序中就被訴事實為有罪之陳述，經法官告知簡式
    審判程序之旨，並聽取公訴人、被告之意見後，認為適宜由
    受命法官獨任進行簡式審判程序，依刑事訴訟法第273 條之
    1 第1 項規定，合議庭裁定由受命法官獨任進行簡式審判程
    序，合先敘明。
二、上揭事實業據被告甲○○於本院審理時坦承不諱，且有扣押
    物品清單、臺北市政府警察局偵辦毒品案件尿液檢體委驗單
    、臺灣尖端先進生技醫藥股份有限公司濫用藥物檢驗報告各
    1 紙附卷可稽，復有交通部民用航空局航空醫務中心毒品鑑
    定書1 紙、扣案物品照片4 紙附卷可稽，並有海洛因1 包（
    驗前淨重0.1430公克，驗後淨重0.1410公克，另有直接包裝
    毒品而殘有海洛因於上不可完全析離之塑膠袋1 只）、摻有
    海洛因不可完全析離之香菸1 支、甲基安非他命1 包（驗前
    淨重0.1270公克，驗餘淨重0.1268公克，另有直接包裝毒品
    而殘有甲基安非他命於上不可完全析離之塑膠袋1 只）、殘
    有甲基安非他命於上不可完全析離之玻璃球1 只、殘有甲基
    安非他命於上不可完全析離之藥鏟2 支扣案足憑，本案被告
    自白業有相當之補強證據，被告確有上開施用海洛因及甲基
    安非他命之犯行。又被告前因施用毒品經觀察、勒戒及強制
    戒治完畢等情，亦有臺灣高等法院被告前案紀錄表在卷可查
    ，其於五年內再犯本案，已無再次施以觀察、勒戒或強制戒
    治之必要，自應依法科刑。綜上所述，本案事證明確，被告
    犯行洵堪認定，應依法論科。
三、按海洛因、甲基安非他命分別係毒品危害防制條例第2 條第
    2 項第1 款、第2 款所規定之第一級毒品、第二級毒品，不
    得非法持有、施用。被告非法持有該等毒品進而施用，核其
    所為，係分別犯毒品危害防制條例第10條第1 項之施用第一
    級毒品罪及同條第2 項之施用第二級毒品罪。被告持有第一
    級毒品及第二級毒品之低度行為，均已分別為施用之高度行
    為所吸收，不另論罪。被告有如事實欄所載之前科，有臺灣
    高等法院被告前案紀錄表在卷可查，其於受有期徒刑之執行
    完畢後，五年內故意再犯本件有期徒刑以上之2 罪，均為累
    犯，依刑法第47條第1 項之規定，分別加重其刑。爰審酌被
    告曾有觸犯施用毒品之犯行，雖經觀察、勒戒及強制戒治之
    執行，仍未能斷戒施用毒品惡習，顯見其戒治意志不堅，缺
    乏勒戒動機，本應從重量刑。惟念其施用毒品係對己身殘害
    ，未造成他人具體危害，且能於本院審理時坦承犯行，態度
    尚稱良好，復衡其犯罪之動機、目的、手段、品性、生活狀
    況及智識程度等一切情狀，分別量處如主文之刑，並定應執
    行之刑，以資儆懲。
四、扣案之白色粉末1 包，粉末確為海洛因，而直接包裝毒品之
    夾鏈袋1 只，則殘有海洛因於上不可完全析離，確為第一級
    毒品海洛因1 包（驗前淨重0.1430公克，驗後淨重0.1410公
    克，另有直接包裝毒品而殘有海洛因於上不可完全析離之塑
    膠袋1 只）；扣案之香菸1 支，摻有海洛因不可完全析離；
    扣案之晶體1 包，晶體確為甲基安非他命，而直接包裝毒品
    之夾鏈袋1 只，則殘有甲基安非他命於上不可完全析離，確
    係第二級毒品甲基安非他命1 包（驗前淨重0.1270公克，驗
    餘淨重0.1268公克，另有直接包裝毒品而殘有甲基安非他命
    於上不可完全析離之塑膠袋1 只）；扣案之玻璃球1 只、藥
    鏟2 支，均係被告用以施用甲基安非他命所用之物，其上殘
    有甲基安非他命不可完全析離，應視之為毒品等事實，業據
    被告供述在卷，且有交通部民用航空局航空醫務中心毒品鑑
    定書1 紙及扣案物品相片在卷可查，均應依毒品危害防制條
    例第18條第1 項前段之規定，不問屬於犯人所有與否，分別
    在各罪項下宣告沒收銷燬之。
據上論斷，應依刑事訴訟法第273 條之1 第1 項、第299 條第1
項前段，毒品危害防制條例第10條第1 項、第2 項、第18條第1
項前段，刑法第11條、第47條第1 項、第51條第5 款，判決如主
文。
本案經檢察官葉惠燕到庭執行職務。
中    華    民    國    99    年    8     月    26    日
                  刑事第七庭  法  官  林勇如
上正本證明與原本無異。
如不服本判決應於收受送達後10日內向本院提出上訴書狀，並應
敘述具體理由；其未敘述上訴理由者，應於上訴期間屆滿後20日
內向本院補提理由書（均須按他造當事人之人數附繕本）「切勿
逕送上級法院」。
                              書記官  葉潔如
中    華    民    國    99    年    8     月    26    日
附錄本案論罪科刑法條全文：
毒品危害防制條例第10條
施用第一級毒品者，處6 月以上5 年以下有期徒刑。
施用第二級毒品者，處3 年以下有期徒刑。

司法院資訊處製作；財團法人民間司法改革基金會備份。
